# 政府给予公司的高管收入返还属于政府补助吗？

提问人：L 小 满 1 时间：2021-12-31 21:31:34
请问陈版，政府与我们公司签订 了投资项目协议，协议约定我们公司在他们区建厂，他们给一些优惠政策，其中的条款比如：为支持项目建设，按照我们公司高管的年度收入（不超过 12 人）的20%给予为期五年的地方工作奖励，同时对个人所得税进行返还。 这个奖励我们公司都全额返还给了高管个人，请问是否能记入政府补助，具体应该怎么核算？谢谢大家。

回答人：chenyiwei
这种情况仍属于政府补助。
即使直接补助对象是高管个人，但其获得补助的依据也是在本企业任职，为该项目服务。因此就该项补助款，本企业应同时确认政府补助形成的其他收益和职工薪酬费用。
如果补助对象是本企业，本企业自主决定分配给高管的，则更是如此，本企业应在收到补助款时确认其他收益，在将款项支付给高管时确认职工薪酬费用和应付职工薪酬。